【裁判字號】    97,易,1952
【裁判日期】    970807
【裁判案由】    故買贓物
【裁判全文】
臺灣臺中地方法院刑事判決              97年度易字第1952號
公  訴  人  臺灣臺中地方法院檢察署檢察官
被      告  甲○○
上列被告因故買贓物案件，經檢察官提起公訴（97年度偵字第18
85號），本院判決如下：
    主    文
甲○○故買贓物，累犯，處有期徒刑伍月，如易科罰金，以新臺
幣壹仟元折算壹日。
    犯罪事實
一、甲○○曾於民國九十四年間因公共危險案件，經臺灣高雄地
    方法院判處有期徒刑六月確定，於九十四年九月二十八日以
    易科罰金執行完畢；復於九十五年間因贓物案件，經臺灣高
    雄地方法院判處有期徒刑五月確定，於九十五年三月二十七
    日以易科罰金執行完畢。詎其仍不知警惕，明知自稱「楊秋
    平」之真實姓名不詳成年男子所販售之電器商品，係以不法
    手段取得之贓物。而「楊秋平」於九十六年十一月十日下午
    一時三十分許，至丁○○所經營之「鴻興電器行」（設於臺
    中市○區○○路三八Ｏ號一樓），佯稱與友人共同合資，欲
    購買價值新臺幣（下同）八萬九千九百元之SONY牌46吋液晶
    電視一部送給甲○○之母親，並表示將陪同把該液晶電視送
    至目的地即臺中市○○路六九三號，「楊秋平」遂坐在丁○
    ○所駕駛之小貨車右前座上，途中，「楊秋平」並借用丁○
    ○之0000000000號行動電話，撥打甲○○之0000000000號行
    動電話。抵達後，甲○○駕駛車牌號碼6600－XC號自小客車
    至上址，並表示電視不是送到這裡，應送到其母親之住處（
    即臺中縣太平市○○○路一四八號）。隨即由「楊秋平」指
    引丁○○行進路線，並於抵達臺中縣太平市○○○路某早餐
    店前停車，甲○○嗣亦駕車抵達該處，甲○○明知「楊秋平
    」甫佯以八萬九千九百元詐購得該液晶電視，係屬贓物，竟
    以六萬五千元之低價予以收購，並以未一併交付數位機上盒
    為由，先付款五萬元現金給「楊秋平」，待「楊秋平」交付
    數位機上盒後再交付餘款一萬五千元。之後，「楊秋平」旋
    即向丁○○訛稱家中還需要購買其他家電、需要去跟朋友收
    貨款，以支付液晶電視的貨款云云，使丁○○隨其前往臺中
    市水湳市場。待到達後，「楊秋平」以要找朋友為由下車，
    惟下車後，即乘機逃逸離去，丁○○始知受騙上當，乃撥打
    「楊秋平」於其手機所留下之甲○○0000000000號電話號碼
    ，將受「楊秋平」詐欺之事實告知甲○○，惟甲○○得知「
    楊秋平」之詐欺犯罪後，即將該電話關機，避不出面。
二、案經丁○○訴由臺中市警察局第三分局報請臺灣臺中地方法
    院檢察署檢察官偵查起訴。
    理    由
一、訊據被告甲○○固坦承有於上開時間、地點，向「楊秋平」
    以六萬五千元購得價值八萬九千九百元之液晶電視，並交付
    現金五萬元給「楊秋平」等事實，惟矢口否認有何故買贓物
    之犯行，辯稱：其從事電腦維修及家電買賣，所以有在報紙
    及網路上刊登收購二手或全新家電及電腦之訊息，是「楊秋
    平」主動打電話說要賣其分期購買的液晶電視，其告知係以
    市價的七或八折購買，所以其用六萬五千元之價格購買該液
    晶電視，後來其發現沒有機上盒，所以就先拿五萬元給「楊
    秋平」，等「楊秋平」補齊後再給他一萬五千元，其接到丁
    ○○打來電話說「楊秋平」跑掉後，其也很擔心他們二人聯
    手騙其，其也想拿回自己的錢，後來「楊秋平」打電話找其
    說要拿尾款，其向「楊秋平」表明該電視有糾紛，其要拿回
    自己的錢，並請「楊秋平」將電視搬走，後來「楊秋平」於
    隔天有拿五萬元還給其，並將該液晶電視搬走，其係經過合
    法程序購買，並不知道該液晶電視是贓物，如果知道的話，
    其會以市價三至四成的價格購買云云。然查：
(一)、上開犯罪事實，業據被害人丁○○於本院審理、偵查中及警
    詢時證述屬實，核與證人乙○○於本院審理時證述之情節大
    致相符，並有訂購單影本一份、鴻興電器行之營利事業登記
    證影本一份、上開液晶電視之收銀機統一發票影本一份、被
    告所駕駛車號6600－XC號自小客車之監視器翻拍照片三張、
    被告使用門號0000000000號行動電話之通聯調閱查詢單一份
    在卷可稽。
(二)、被告知悉該液晶電視係新品，亦有拿到「楊秋平」交付載有
    價格八萬九千九百元之統一發票，此據被告於本院審理時供
    述屬實。而被告係以買賣家電為業，則其對於家電之行情、
    市價自係知之甚詳，卻以六萬五千元之低價購得市值八萬九
    千九百元之全新液晶電視，明顯異於一般交易常情。且證人
    丁○○於本院審理時證稱：「楊秋平」說他是要與人合購，
    還跟其要一張紅紙寫他的名字及其他人的名字共同祝賀等語
    ，及證人乙○○於本院審理時證稱：「楊秋平」有拿一張紅
    色的紙及發票給被告等語，而此亦據被告於本院審理時供承
    不諱，顯見被告對於「楊秋平」以虛偽、欺瞞之詐術，向被
    害人丁○○詐購取得該全新液晶電視，再以低價出售給其等
    情，於交易過程中當已有所知悉。又被告自承在此次購買液
    晶電視之前，即曾與「楊秋平」約定在臺中縣太平市○○○
    路之早餐店前交易，然何以其於此次交易時，不直接與「楊
    秋平」約定在上開早餐店前交易？抑或直接指定在其住所或
    營業處所交易？以省卻交通及搬運人力之不便。顯見被告對
    於其向「楊秋平」購入上開液晶電視，應有贓物之認識，故
    以迂迴之交易方式取得該液晶電視。
(三)、依被告所使用之門號0000000000號（申辦人為吳秀雯）於九
    十六年十一月十日及十一日之雙向通聯紀錄顯示，被告於九
    十六年十一月十日下午四時十九分許，與被害人丁○○之00
    00000000號行動電話通話後，即未再有其他之通聯紀錄，至
    翌日上午十一時許以後，該0000000000號碼之SIM卡即改插
    入行動電話序號不詳之行動電話使用，並撥接電話號碼0000
    000000及0000000000號，可知被告於事後，確有避不見面之
    情形，且被告所陳「楊秋平」於案發之日下午五、六時許來
    電一節，並不實在。另被告於警詢時供稱：「楊秋平」係使
    用0000000000號行動電話，撥打其0000000000號行動電話聯
    絡云云，惟0000000000號行動電話門號已於九十六年八月三
    十一日停用，有該電話號碼之通聯調閱查詢單在卷可稽，是
    被告此項供述亦有不實。益徵被告對其向「楊秋平」購買上
    開液晶電視之交易過程與正常之交易常情迥異。
(四)、綜上所述，被告於向「楊秋平」購得上開液晶電視之過程中
    ，應已知悉「楊秋平」係向被害人丁○○詐欺取得該液晶電
    視，卻仍以遠低於市價之價格購得該全新之液晶電視，其當
    有贓物之認識。被告之所辯無非事後卸責之詞，不足採信，
    事證明確，其犯行洵堪認定。
二、核被告所為，係犯刑法第三百四十九條第二項之故買贓物罪
    。查被告曾於九十四年間因公共危險案件，經臺灣高雄地方
    法院判處有期徒刑六月確定，於九十四年九月二十八日以易
    科罰金執行完畢；復於九十五年間因贓物案件，經臺灣高雄
    地方法院判處有期徒刑五月確定，於九十五年三月二十七日
    以易科罰金執行完畢，此有臺灣高等法院被告前案紀錄表及
    臺灣臺中地方法院檢察署刑案資料查註紀錄表在卷可按，其
    於前案之有期徒刑執行完畢後，五年以內故意再犯本件有期
    徒刑以上之罪，係屬累犯，應依刑法第四十七條第一項之規
    定加重其刑。爰審酌被告犯罪之動機、目的、手段、其品行
    及智識程度、犯罪所生之損害，及其犯後猶卸飾責任，未具
    悔意等一切情狀，量處如主文所示之刑，並諭知易科罰金之
    折算標準。
據上論斷，應依刑事訴訟法第二百九十九條第一項前段，刑法第
三百四十九條第二項、第四十七條第一項、第四十一條第一項前
段，刑法施行法第一條之一，判決如主文。
本案經檢察官丙○○到庭執行職務。
中    華    民    國    97    年    8     月    7     日
                  刑事第八庭  審判長法  官  林慧英
                                    法  官  戴嘉慧
                                    法  官  簡源希
上為正本係照原本作成。
如不服本判決，應於收受送達後10日內向本院提出上訴書狀（應
敘述具體理由並附繕本）。
上訴書狀如未敘述理由，應於上訴期間屆滿後20日內補提理由書
於本院。
                                    書記官  黃雅青
中    華    民    國    97    年    8     月    7     日
附錄論罪科刑法條：
刑法第349條第2項：
搬運、寄藏、故買贓物或為牙保者，處五年以下有期徒刑、拘役
或科或併科一千元以下罰金。


司法院資訊處製作；財團法人民間司法改革基金會備份。
